Inventaris van het archief van de Rijksvreemdelingendienst (RVD) en taakvoorgangers van het Ministerie van Justitie, 1918-1945 (-1981)
Nationaal Archief, Den Haag
- Taakuitvoering, 2
  - Toelating, verblijf en doorlating, 2.3
    - (Toelating voor) Verblijf, 2.3.4
      - Registratie en algemeen toezicht, 2.3.4.3
        - Uitvoering, 2.3.4.3.2
          - Stukken betreffende het inrichten van een centrale registratie van alle vreemdelingen, 1940; 1446; 258; 1 omslag
          - Stukken betreffende het onderzoek naar de verblijfplaats van de minderjarige vreemdelinge M. Cohen, 1940; 1447; 1 omslag
          - Circulaire nummer 22433 G. van het Departement van Justitie, afdeling Politie Rijksvreemdelingendienst van 8 juni 1940 aan de hoofden van plaatselijke politie met het verzoek om opgaven van alle politieke emigranten -met uitzondering van joodse vluchtelingen- die na 1 januari 1933 Duitsland hebben verlaten en rechtstreeks of via een ander land naar Nederland zijn gekomen, met verzamelstaat, 1448; 1 omslag
          - Circulaire nummer 22434 van het Departement van Justitie, afdeeling Politie Rijksvreemdelingendienst van 8 juni 1940 aan de hoofden van politie met het verzoek om opgave van de onderdanen van de belligerenten (vreemdelingen van Belgische, Engelse, Franse, Poolse en Tsjechische nationaliteit), met bijlagen, 1449; 1 omslag
          - Stukken betreffende opgaven van de namen van alle in de gemeenten verblijvende, in bewaring gestelde mannen van Duitse nationaliteit van 16-60 jaar, de niet-arische vreemdelingen die na 1 januari 1933 Duitsland of na 1 maart 1938 Oostenrijk hebben verlaten en de niet-arische vreemdelingen die Nederland zijn binnengekomen in de periode 1 januari 1933 - 1 maart 1938, 1940; 1450; 1 omslag
          - Stukken betreffende opgaven van de procureur-generaal van Amsterdam van vreemdelingen die zich in zijn ressort in bewaring bevinden, 1940; 1451; 1 omslag
          - Brief van de hoofdcommissaris van politie te Amsterdam inzake in Nederland verblijvende Duitsers die in het bezit zijn van Haïtiaanse paspoorten, 1940; 1452; 1 stuk
          - Stukken van de procureurs-generaal, fungerend als directeuren van politie bij gerechtshoven, met opgaven van vreemdelingen die ondersteuning genieten van overheidswege, 1940; 1453-1457; 2 pakken en 3 omslagen
            - Gerechtshof Amsterdam, 1453
            - Gerechtshof Arnhem, 1454
            - Gerechtshof 's-Gravenhage, 1455; pak
            - Gerechtshof 's-Hertogenbosch, 1456; pak
            - Gerechtshof Leeuwarden, 1457
          - Brieven van hoofdcommissarissen van politie inzake een opgave van medische attesten verleend aan vreemdelingen ingevolge Vreemdelingencirculaire 22830 van 4 september 1940, 1458-1459; 1 omslag en 1 stuk
            - 's-Gravenhage, 1458
            - Rotterdam, 1459; omslag
          - Stukken betreffende de beantwoording van vragen van gemeenten en de directeur van de Rijksdienst der Werkloosheidsverzekering en Arbeidsbemiddeling omtrent de toepassing van de bepalingen van vreemdelingencirculaire nummer 8a ten aanzien van vluchtelingen die na 1 maart 1938 in Nederland zijn gekomen, 1940-1941; 1460-1464; 4 omslagen en 1 stuk
            - Amsterdam 1940, 1460; stuk
            - Directeur van de Rijksdienst der Werkloosheidsverzekering en Arbeidsbemiddeling 1940, 1461
            - Enschede 1941, 1462
            - Hilversum 1940, 1463
            - Naarden 1940, 1464
          - Stukken betreffende de opgaven door de politie te Amsterdam van Poolse vreemdelingen in Nederland, 1940-1941; 1465; 1 omslag
          - Stukken betreffende de opgaven door gemeenten van de er verblijvende mannelijke personen van Engelse en Franse nationaliteit, 1940-1941; 1466; 1 omslag
          - Stukken betreffende opgaven van gemeenten van jeugdige vluchtelingen die ondergebracht zijn in tehuizen, 1940-1943; 1467; 1 omslag
          - Stukken betreffende de opgaven van wijzigingen van de aantallen vluchtelingenkinderen van diverse nationaliteiten in diverse joodse en rooms-katholieke weeshuizen, 1940-1944; 1468-1482; 14 omslagen en 1 stuk
            - Jeugd-Alyah Tehuis 'Het Paviljoen' te Loosdrecht 1940-1942, 1468; 361
            - Centraal Israëlitisch Weeshuis te Amsterdam en (eerder) Utrecht 1940-1943, 1469; 356
            - Israëlitisch Weeshuis te 's-Gravenhage 1940-1943, 1470; 363
            - Israëlitisch Weeshuis te Rotterdam 1940-1943, 1471; 388
            - Jongenstehuis te Arnhem 1940-1943, 1472; 389
            - Nederlands-Israëlitisch Jongensweeshuis te Amsterdam 1940-1943, 1473; 354
            - Nederlands-Israëlitisch Meisjesweeshuis te Amsterdam 1940-1943, 1474; 355
            - Rooms-katholiek Vakantie-Koloniehuis te Eersel 1940-1944, 1475; 362
            - Jeugdopleidingshuis Voorburg (Jeugd-Alyah) te Elden 1941, 1476; 392
            - Rooms-katholiek Jongensweeshuis te Amsterdam 1941, 1477; 360; stuk
            - Kindertehuis de Pinksterblom te Hilversum 1941-1942, 1478; 391
            - Centraal Israëlitisch Wees- en Doorgangshuis te Leiden 1941-1943, 1479; 390
            - Portugees-Israëlitisch Jongensweeshuis te Amsterdam 1941-1943, 1480; 359
            - Portugees-Israëlitisch Meisjesweeshuis te Amsterdam 1941-1943, 1481; 258
            - Rooms-katholiek Maagdenhuis te Amsterdam 1941-1944, 1482; 357
          - Stukken betreffende de registratie van het verblijf van de Duitse G.J. Franzkowski, 1940-1960; 1483; 1 omslag
            De stukken van na 1945 betreffen het verstrekken van een verblijfsvergunning en het verwerken van mutaties.
          - Brief van de burgemeester van Gorssel inzake de verhuizing van de Palestina-pioniers naar de gemeente Hummelo en Kepppel, 1941; 1484; 1 stuk
          - Brief van het College van Regenten over de Gevangenissen te Haarlem, naar aanleiding van circulaire 17, met de mededeling dat er geen vreemdelingen aanwezig zijn, 1941; 1485; 1 stuk
          - Stukken betreffende opgaven van in het Jeugd-Alyahtehuis Huize Voorburg te Elden (Betuwe) verblijvende vreemdelingen, 1941-1942; 1486; 1 omslag
          - Stukken betreffende verzoeken aan de Rijksinspectie van de Bevolkingsregisters om verwijdering van deeltjes 'A' uit de cartotheek van personen wier signalementen vervallen zijn, alsmede om mutaties in het bevolkingsregister door te geven, 1941-1969; 1487; 1 omslag
            Stukken van na 1945 betreffen verstrekking van verblijfsvergunningen en het verwerken van mutaties.
          - Stukken betreffende opgaven van personen van niet-Nederlandse nationaliteit en staatlozen opgenomen in gevangenissen, in afwachting van een vergunning tot verblijf of uitzetting, 1941-1972; 1488-1502; 15 pakken
            Stukken van na 1945 betreffen naturalisatie, signalering, het verstrekken van visa en verblijfsvergunningen en het verwerken van inlichtingen en mutaties.
            - Ada - Awi, 1488
            - Baa - Bijs, 1489
            - Cae - Dijk, 1490
            - Ed - Ful, 1491
            - Gae - Gijs, 1492
            - Haa - Is, 1493
            - Jac - Jul, 1494
            - Kae - Kijz, 1495
            - Lac - Lijs, 1496
            - Maa - Nijs, 1497
            - Oba - Rijn, 1498
            - Saa - Sla, 1499
            - Sle - Tyt, 1500
            - Udh - Vug, 1501
            - Waal - Zijl, 1502
          - Stukken betreffende de opgaven van gemeenten van in Nederland woonachtige vreemdelingen van (vroegere) Amerikaanse nationaliteit in verband met hun eventuele internering, 1942; 1503; 214; 1 omslag
          - Staten houdende opgave per gemeente van daar verblijvende en vertrokken Amerikanen, naar leeftijd ingedeeld, en van vreemdelingen van andere nationaliteit, 1942; 1504; 1 omslag
          - Brief van de burgemeester van Nieuweschans betreffende de nationaliteit van leden van de in de gemeente woonachtige familie Beving, 1942; 1505; 216; 1 stuk
          - Staten van personen die zijn vertrokken uit weeshuizen en gestichten, 1942; 1506; 1 omslag
          - Stukken betreffende de invrijheidstelling van de statenloze P.A. Dekkers, alsmede de verstrekking en intrekking van een visum, 1942-1955; 1507; 1 omslag
          - Opgave van de gemeentepolitie van Rotterdam betreffende vreemdelingen die zich hebben aangemeld of zijn voorgeleid, 1944; 1508; 255; 1 stuk
          - Opgaven door gemeenten van in Nederland woonachtige vreemdelingen van Amerikaanse nationaliteit, 1944; 1509; 211; 1 omslag
          - Brieven van Helena Moll inzake de voormalige pupillen die onder de zorg vielen van het Haagsch Comité voor Vluchtelingen en die per 1 september 1939 nog minderjarig waren, met staten, 1945; 1510; 1 omslag
            Openbaarheid beperkt tot 01-01-2021
          - Stukken betreffende het bevorderen van de samenwerking tussen de vreemdelingendienst en het bevolkingsregister belast met de uitvoering van en het toezicht op de naleving van de wet- en regelgeving voor vreemdelingen, 1945-1952; 1511; 286; 1 omslag
          - Staten met opgaven van Engelse vrouwen die niet geïnterneerd hoeven te worden, z.d; 1512; 1 omslag
      - Opsporing en signalering van personen, politieke, illegale en criminele activiteiten, 2.3.4.4
        - Stukken betreffende de opsporing en signalering van personen, met vermelding van de nationaliteit, 1920-1956; 1513-1534; 3 pakken en 19 omslagen
          - Stukken betreffende het onderzoek naar de mogelijk vervalste visa en behandeling van de visumaanvraag alsmede het houden van toezicht op een Iraanse vreemdeling 1920, 1513; 82
          - Stukken betreffende het onderzoek naar en het houden van toezicht op de in Amersfoort verblijvende Poolse communiste B. Kornblitt 1922, 1514; 20
          - Stukken betreffende de aanhouding van de Duitse communist P. Miebach 1932, 1515; 27
          - Stukken betreffende het onderzoek naar mogelijke ontoelaatbare politieke propaganda door Duitsers in Nederland en de eventuele toepassing van maatregelen hiertegen 1936-1940, 1516; pak
          - Stukken betreffende activiteiten van Gestapo-agenten aan de grens en het optreden van Duitsers tegen Duitsers in Nederland 1938-1939, 1517
          - Stukken betreffende het onderzoek naar de verblijfplaats van de in Frankrijk geboren C. Kallen-Griesbeck, die een schijnhuwelijk is aangegaan om zo toestemming tot verblijf in Nederland te verkrijgen 1938-1939, 1518
          - Stukken betreffende het verzoek aan de inspecteur der Koninklijke Marechaussee, Grensbewaking en Rijksvreemdelingendienst om een bericht in het Algemeen Politieblad te plaatsen waarbij de aandacht wordt gevestigd op de Duitser K. Schneider die joodse vluchtelingen binnensmokkelt 1938-1939, 1519
          - Stukken betreffende het verzoek aan de procureur-generaal tot vermelding in het Algemeen Politieblad en aanhouding van het Duitse echtpaar Schwartz 1938-1939, 1520
          - Brief van de als procureur-generaal fungerend directeur van politie van Amsterdam met het verzoek de Duitser M. Basz het verblijf in Nederland te ontzeggen wegens het clandestien over de grens brengen van joodse vluchtelingen en het verzoek tot intrekking van het paspoort van de Nederlander A. Schabracq, met bijlagen 1939, 1521
          - Geleidebrief aan de minister van Justitie houdende aanbieding van twee rapporten van de politie te Amsterdam over vreemdelingen van Russische nationaliteit, met bijlage 1939, 1522
          - Rapport van de Koninklijke Marechaussee te Zevenaar over activiteiten van een Duitse vreemdeling op het station Zutphen, met bijlage 1939, 1523
          - Rapport van de gemeentepolitie van Rijssen over mogelijke spionage door de Duitser Bischofs, met geleidebrief van de burgemeester van Rijssen 1939, 1524
          - Stukken betreffende een bekendmaking in het Algemeen Politieblad van een waarschuwing voor een aantal Italiaanse communisten 1939, 1525
          - Stukken betreffende het adviseren van de politie te Amersfoort inzake een klacht over pro-Duitse uitlatingen van de Duitser G. Schwinghammer 1939, 1526
          - Stukken betreffende het onderzoek naar de verblijfplaats van twee agenten der Komintern van de Roemeense Communistische Partij 1939, 1527
          - Stukken betreffende de behandeling van aangelegenheden betreffende de Duitse deserteur L. Lepa 1939-1940, 1528
          - Dossiers ontvangen van de Politieke Recherche Afdeling (PRA) met betrekking tot Duitsers die gedurende de bezetting als Verwalter werden benoemd over joodse firma's en waarvan niet is gebleken dat ze hier te lande hebben gewoond 1939-1948, 1529
          - Brief van het Commissariaat van Politie te Velsen inzake de aanhouding van twee Engelse bemanningsleden van een neergeschoten Engels vliegtuig, met bijlage 1940, 1530
          - Stukken betreffende het uitvoeren van een verscherpte controle op en rapportage door de procureurs-generaal, fungerend als directeur van Politie over redevoeringen door Duitse vreemdelingen tijdens vergaderingen hier te lande 1940, 1531
          - Opgaven van gemeenten of zich in de betreffende gemeente Belgische kinderen bevinden die clandestien naar Nederland zijn gekomen naar aanleiding van circulaire G. nummer 23569c-V van het Departement van Justitie, Directoraat-Generaal van Politie van 1 mei 1941 1941, 1532; pak
          - Stukken betreffende het onderzoek naar de Duitser A.E.P. Thiele, die als medewerker van de OMNIA Treuhandgesellschaft GmbH verantwoordelijk was voor de liquidatie van joodse ondernemingen 1942-1956, 1533; pak
          - Stukken betreffende het overleg inzake de te volgen handelwijze ten aanzien van de van oorsprong Mexicaanse vrouwen E. en J.G. Begarcia 1949, 1534
        - Stukken betreffende het beleid inzake het toezicht op in Nederland verblijvende (revolutionaire) vreemdelingen, 1921; 1535; 294; 1 omslag
        - Staten houdende gegevens betreffende revolutionaire vreemdelingen, 1921-1922; 1536; 288 290; 1 omslag
        - Stukken betreffende de uitvoering van het toezicht op in Nederland verblijvende verdachte en revolutionaire, politiek actieve vreemdelingen, 1921-1930; 1537; 291; 1 pak
        - Stukken betreffende het opsporen, signaleren en weren van vreemdelingen met (vermoedelijk) revolutionaire of criminele activiteiten, 1922-1935; 1538-1539; 1 pak en 1 omslag
          - 1922 - 1925, 1538; 14 15 16; pak
          - 1926 - 1935, 1539; 20 21
        - Stukken betreffende het nemen van maatregelen tegen de vermeende verspreiding van communistische politieke propaganda via Russische koopvaardijschepen en internationale zeemansclubs, 1922-1939; 1540; 1 omslag
        - Rapport van de Algemene Recherchedienst van het parket van de procureur-generaal van Nederlands-Indië betreffende de politiek van de Partai Komunis Indonesia (PKI), 1927; 2004; 1 stuk
        - Stukken betreffende kwartaalopgaven van aangehouden vreemdelingen uit Belgische werkinrichtingen door de Gemeente Politie, belastingambtenaren en de Koninklijke Marechaussee, 1927-1939; 1541-1543; 3 pakken
          - 4e kwartaal 1927 - 2e kwartaal 1931 1927-1931, 1541; 73
          - 3e kwartaal 1931 - 4e kwartaal 1934 1931-1935, 1542; 74
          - 1e kwartaal 1935 - 2e kwartaal 1939 1935-1939, 1543; 26 27
            Met hiaten. Bevat enkele verbalen uit het Geheim Chronologisch Archief.
        - Stukken betreffende het uitvoeren van maatregelen tot aanhouding en wering van vreemdelingen die zijn ontvlucht uit Belgische werkinrichtingen alsmede opgaven hiervan, 1927-1940; 1544; 1 omslag
        - Tweemaandelijkse overzichten van de Centrale Inlichtingendienst betreffende de algemene politieke situatie in Nederland, 1928-1939; 1545-1556; 9 pakken en 3 omslagen
          - 1928, 1545; 1; omslag
          - 1929, 1546; 2; omslag
          - 1930, 1547; 3
          - 1931, 1548; 4
          - 1932, 1549; 5
          - 1933, 1550; 6
          - 1934, 1551; 7
          - 1935, 1552; 8
          - 1936, 1553; 9
          - 1937, 1554; 10
          - 1938, 1555; 11
          - 1939, 1556; omslag
        - Mededelingen bij de toezending van de tweemaandelijkse overzichten van de Centrale Inlichtingendienst, 1929-1937; 1557; 13; 1 omslag
        - Stukken betreffende de herhaalde benadering van een drukker in Kerkrade door Duitse communisten, 1930; 1558; 26; 1 omslag
        - Stukken betreffende personen die genoemd worden in verband met de Internationale Hulp (IRH), 1930-1936; 2005; 1 omslag
        - Stukken betreffende het opstellen van berichten voor plaatsing in het Algemeen Politieblad met het verzoek (mede) namens Duitse en Belgische instanties om opsporing en aanhouding van diverse vreemdelingen, 1931-1968; 1559; 1 omslag
          Stukken van na 1945 over het al dan niet in stand houden van de signalering van personen.
        - 2e Vervolglijsten (wijzigingen en aanvullingen) op de Lijst Buitenlandse Revolutionairen, 1934; 1560; 382; 1 pak
        - Jaarberichten A (fascistische en nationaal-socialistische organisaties) en jaarberichten B (linkse arbeidersorganisaties) van de Centrale Inlichtingendienst, 1934-1938; 1561-1565; 5 pakken
          - 1934, 1561; 15
          - 1935, 1562; 16
          - 1936, 1563; 17
          - 1937, 1564; 18
          - 1938, 1565; 19
        - Stukken betreffende het verzoek aan de directeur van de Rijksdienst der Werkeloosheidsverzekering en Arbeidsbemiddeling te 's-Gravenhage en verenigingen voor joodse vluchtelingen die leerlingen opleiden tot Palestina-pionier om toezending van overeenkomsten, statuten van oprichting etc. teneinde een goed overzicht te krijgen omtrent doel en werkwijze van deze verenigingen, 1934-1940; 1566; 1 omslag
        - Brief aan de procureur-generaal te Amsterdam betreffende het binnentreden van woningen tegen de wil van bewoners in verband met de aanhouding van vreemdelingen, 1935; 1567; 237; 1 stuk
        - Stukken betreffende het houden van toezicht op diverse Nederlanders en vreemdelingen die strafbare feiten hebben gepleegd in het grensgebied of het buitenland, 1935-1944; 1568; 200; 1 pak
        - Stukken betreffende de opsporing en signalering van Nederlanders die aan de Spaanse Burgeroorlog hebben deelgenomen, 1937-1966; 1569-1572; 4 omslagen
          - Opgaven van gegevens inzake Nederlanders die in de Spaanse burgeroorlog hebben meegevochten 1937-1966, 1569
          - Brief van het District Breda van de Koninklijke Marechaussee aan de Centrale Inlichtingendienst betreffende uit Spanje teruggekeerde vrijwilligers, met bijlagen 1938, 1570; 32
          - Stukken betreffende het uitvoeren van de voorschriften van de Interventie-commissie betreffende toelating en strafvervolging van Nederlanders die in de Spaanse Burgeroorlog vrijwillig in vreemde krijgsdienst zijn gegaan 1938-1939, 1571
          - Overzichten van processen-verbaal opgemaakt door de politie te Amsterdam tegen Amsterdamse Spanjestrijders 1939, 1572; 34
        - Rapport van de Inlichtingendienst Amsterdam betreffende het Algemeen Vluchtelingen Comité en de Nederlandse Rode Hulp, 1938; 1573; 33; 1 stuk
        - Staten ontvangen van het Frans Gezantschap van personen die geacht worden in staat te zijn tot het plegen van terroristische aanslagen, met geleidebrief, 1938; 1574; 1 omslag
        - Stukken betreffende de beantwoording door de minister van Justitie van vragen van het lid van de Tweede Kamer M. de Marchant et d'Ansembourg naar aanleiding van geuite ongerustheid van het Nederlands-Israëlitisch Kerkgenootschap over anti-semitische uitlatingen, 1938; 1575; 1 omslag
        - Correspondentie met de burgemeester van Aalten omtrent de aanhouding en opgave van illegaal binnengekomen vluchtelingen, 1938-1939; 1576; 1 omslag
        - Brieven aan de procureur-generaal van Amsterdam met het verzoek om advies over het optreden van de Amsterdamse politie tegen het Comité voor Bijzondere Joodsche Belangen, 1938-1940; 1577; 1 omslag
        - Brief aan de hoofdcommissaris van politie te 's-Gravenhage met het verzoek om na te gaan of een zekere Crefeld, Nederlander, zich schuldig heeft gemaakt aan het smokkelen van joodse vluchtelingen uit Duitsland en of hem eventueel het verblijf in het bewakingsgebied dient te worden ontzegd, 1939; 1578; 1 stuk
        - Brief van L. Lieftinck-Merttens te Amsterdam aan de hoofdinspecteur van politie betreffende de werkwijze van het Quaker-bureau inzake illegale immigranten, 1939; 1579; 1 stuk
        - Lijst, opgesteld door de Centrale Inlichtingendienst, van links-extremistische personen, geordend op gemeente en met een alfabetische klapper, 1939; 1580; 36; 1 pak
        - Rapport van de Inlichtendienst Rotterdam betreffende een links-revolutionaire sabotage-organisatie, 1939; 1581; 35; 1 stuk
        - Stukken betreffende de aanhouding van twee gedeserteerde huzaren, 1939; 1582; 1 omslag
        - Stukken betreffende de afwijzing van het verzoek van een bataljonscommandant van het Regiment Infanterie te Heumen en Nijmegen om maatregelen te treffen tegen zigeuners, 1939; 1583; 1 omslag
        - Stukken betreffende de beantwoording van een brief van de als procureur-generaal fungerend als directeur van politie te 's-Gravenhage met het verzoek om alle aanhoudingen van vreemdelingen ter kennis van de Vreemdelingendienst te brengen, 1939; 1584; 1 omslag
        - Stukken betreffende de controle van passen van een aantal vreemdelingen, naar aanleiding van een anoniem schrijven, 1939; 1585; 1 omslag
        - Stukken betreffende de handelwijze van de politie te Enschede ten aanzien van kinderen die illegaal binnenkomen en in Nederland worden geplaatst via Het Kindercomité, 1939; 1586; 1 omslag
        - Stukken betreffende het in kennis stellen van politie en andere organen van de Grensbewaking over gestolen c.q. vermiste paspoorten, 1939; 1587-1590; 4 omslagen
          - M.G. van der Heul, L.W.J. Möllmann, 1587
          - S. Jacobs, J.J. Lassooij, P.F. Pollet, F. Thijssen, A. Veerman, T. Veerman, en M. Wielard, 1588
          - J. Klamer, 1589
          - M. Schneider, 1590
        - Stukken betreffende het verzoek aan de doorlaatposten en de Koninklijke Marechaussee in de provincies Overijssel en Gelderland om de burgemeester van Ootmarsum jonkheer E.L.T.M. von Bönnighausen bij grensoverschrijding aan te houden wegens pro-Duitse uitlatingen, 1939; 1591; 1 omslag
        - Stukken betreffende het verzoek aan de procureurs-generaal fungerend als directeuren van politie van Amsterdam, Leeuwarden en 's-Gravenhage om de reders te waarschuwen voor de risico's van het binnensmokkelen van verstekelingen in Engeland, 1939; 1592; 1 omslag
        - Stukken betreffende het verzoek aan het Ministerie van Waterstaat om een oordeel te geven over een regeling om de afgifte van een rijbewijs te weigeren op grond van het feit dat aanvrager niet op legale wijze in Nederland verblijft, 1939; 1593; 1 omslag
        - Correspondentie met de hoofdcommissaris van politie te Amsterdam inzake mogelijk misbruik van oproepingskaarten van vreemdelingen naar aanleiding van een klacht van de opperwachtmeester, brigadecommandant van de Tweede Divisie van de Koninklijke Marechaussee te Well, 1939; 1594; 1 omslag
        - Stukken betreffende onderzoek naar de maatregelen die het Ministerie van Binnenlandse Zaken heeft getroffen om politieke contacten van vluchtelingen in het algemeen en contacten tussen vluchtelingen met aartshertog Otto van Habsburg in het bijzonder te voorkomen, 1939; 1595; 1 omslag
        - Brieven van de 4e Divisie van de Koninklijke Marechaussee te Emmen over het verloop en het einde van een staking van arbeiders bij de Rijkswerkverschaffing, 1939; 1596; 1 omslag
        - Rapporten van de Koninklijke Marechaussee te Grave betreffende werkzaamheden en mogelijke spionageactiviteiten van vreemdelingen bij een boerderij in het grensgebied Mill-Volkel, 1939; 1597; 1 omslag
        - Rapporten van de Koninklijke Marechaussee te Valthermond inzake het uitbreken en de beëindiging van de staking van veenarbeiders te 2de Exloërmond over de periode 12 april - 10 mei 1939, 1598; 1 omslag